Inventaris van het archief van de Bedrijfsvereniging voor de Gezondheid, Geestelijk en Maatschappelijke Belangen, 1950-1996
Nationaal Archief, Den Haag
Bedrijfsvereniging voor de Gezondheid Geestelijk en Maatschappelijke Belangen
BV Gezondheid
1950-1996
P42
9.20 meter; 158 inventarisnummers.
Normale geschreven, getypte en gedrukte documenten, geen bijzondere handschriften.Microfiches
Nationaal Archief, Den Haag
BV Gezondheid Geestelijk en Maatschappelijke Belangen (BVG)
Het archief bevat een overzicht van de werkzaamheden van de BVG Een deel van het archief bestaat uit microfiches, deze bevatten over het algemeen de agenda’s en de notulen van de vergaderingen. De bijlagen en besluitenlijsten van de verschillende vergaderingen staan ook op deze fiches.
Geschiedenis van de archiefvormer
Als gevolg van de werkloosheidswet van 1949, werd de BVG in 1950 opgericht en nam op zich om onder geleide van de Organisatiewet Sociale Verzekeringen en de WW haar wettelijke taken uit te voeren. De voorlopers van de bedrijfsvereniging voor de gezondheid geestelijk en maatschappelijke belangen (BVG) zijn de Vereniging voor Ziekte- en invaliditeitsverzekering ten behoeve van personen in dienst van de Katholieke- Maatschappelijke instellingen (1931-1966) en Invaliditeit- Coöperatie Vereniging van maatschappelijk werkers tegen ziekte en invaliditeit (….-1966).
Nadat in 1930 de Ziektewet in werking was getreden konden werkgevers kiezen, of de uitvoering aan de publiekrechtelijke Raden van Arbeid toevertrouwen of aan de privaatrechtelijke bedrijfsvereniging. Aan die bedrijfsverenigingen werd echter wel de eis gesteld dat deze gezamenlijk door de werkgevers en werknemers werd opgericht. Reeds bestaande bedrijfsverenigingen werden als onvolwaardige bedrijfsvereniging erkend, 7 agrarische bedrijfsverenigingen kregen in 1930 de erkenning van volwaardige bedrijfsvereniging, welke in 1909 waren ontstaan, maar sinds 1929 belast waren met de uitvoering van de land en tuinbouw ongevallenwet.
De centrale organisaties van werkgevers en werknemers richten in 1929 de Federatie van Bedrijfsverenigingen voor de Ziekengeldverzekering op (FBZ) de bedrijfsverenigingen werkten hierin samen. De uitvoering van de kinderbijslag werd in 1941 aan de bedrijfsvereniging opgedragen. De Organisatiewet Sociale Verzekeringen van 1952 gaf de bedrijfsverenigingen voor het eerst een wettelijke basis. Deze wet was bedoeld om het Sociale zekerheidsstelsel te vereenvoudigen, zij leidde tot een hergroepering van bedrijfsverenigingen in bedrijfstakken. Na enkele jaren werd de verdeling als volgt; de bedrijfsverenigingen bleven de werknemersverzekeringen zoals de WW, ZW en later de WAO uitvoeren; de Sociale Verzekeringsbank en de Raden van Arbeid voerden de volksverzekeringen uit.
De bedrijfsverenigingen kenden een ledenraad die voor de helft bestond uit vertegenwoordigers van de werkgeversverenigingen, en de andere helft bestond uit vertegenwoordigers uit de vakbeweging. Deze ledenraad was van formele aard en had geen invloed op de samenstelling van de belangrijkste organen van de bedrijfsvereniging, het bestuur, het dagelijks bestuur en de kleine commissies. De leden werden door de leden van respectievelijk de werkgevers en werknemersvakverenigingen aangewezen. Er was een voorzitter en een tweede voorzitter welke functies bij toerbeurt werden vervuld door een vertegenwoordiger van werkgevers en werknemerszijde.
Een belangrijk onderwerp waarover het bestuur moest besluiten, was, hoe de administratie te regelen. Een mogelijkheid was om middels de Organisatiewet Sociale Verzekeringen de opdracht uit te voeren. Een ontwerp van de wet tot herziening van de uitvoeringsorganisatie der Sociale Verzekering werd op 14 juni 1950 bij de Staten-Generaal ingediend, de daarmee samenhangende ontwerpen tot wijziging van de Ziektewet en de Kinderbijslagwet werden gelijk ingediend. Dit ontwerp voorzag in de instelling van bedrijfsverenigingen met een verplicht lidmaatschap, aan wie de uitvoering van de verschillende sociale verzekeringen zou worden toevertrouwd (ongevallen-, ziekte-, kinderbijslag-, invaliditeits-, wachtgeld en werkloosheids- ouderdomsverzekering).
De NASZW waarover melding wordt gemaakt in de inventaris, was een nieuw automatiseringssysteem voor de ziektewet dat in 1981-1982 in gebruik werd genomen. Er waren in eerste instantie enige problemen met de nieuwe software maar deze werden op een adequate wijze opgelost.
Oprichting van de bedrijfsvereniging en de vaststelling van de statuten op 1 oktober 1950 met de medewerking van de volgende werkgeversorganisaties:
Nederlandse Vereniging voor Maatschappelijk Werk
Vereniging van Katholieke Ziekenhuizen
Bond van Protestants Christelijke Ziekenhuisinrichtingen
Vereniging van Ziekenhuizen in Nederland
Vereniging van Krankzinnigengestichten in Nederland
Gereformeerde Bond van Verenigingen en Stichtingen van Barmhartigheid
Algemene Nederlandse Vereniging “Het Groene Kruis”
Nationale Federatie “Het Witgele Kruis”
Bond van Protestants Christelijke Verenigingen van Wijkverpleging in Nederland
Nederlandse Centrale Vereniging tot Bestrijding der Tuberculose
Vereniging van RK. Gestichten en Inrichtingen voor Krankzinnigen en Zwakzinnigen, p.a. dhr. T.M. Kortenhorst, psychiatrische inrichting Coudewater, Rosmalen
Plus de medewerking van de volgende organisaties van Werknemers:
Algemene Bond van Ambtenaren
Katholieke Bond van Overheidspersoneel
Nederlandse Christelijke Bond van Overheidspersoneel
Algemene Apothekersassistentenbond
Nederlandse Katholieke Apothekersassistentenbond “St.Lucas”
Nederlandse Christelijke Vereniging van Apothekersassistenten
Algemene Personeelsbond Bad- en Zweminrichtingen
De taken van de bedrijfsverenigingen bestonden uit drie zaken:
Uitkeringsverzorging plus vaststelling premies werkgevers
Beheersing van uitkeringsvolume en het verzekerde risico
Handhaving
Het eerste punt omvatte de claimbeoordeling. Punt twee was gericht op het voorkomen dat verzekerden een beroep doen op een uitkering, en tegelijkertijd het begeleiden en bevorderen van de uitkeringsgerechtigden naar het arbeidsproces. Punt drie had als kerntaak oneigenlijk gebruik en misbruik van uitkeringen te voorkomen, en had daar een groot aantal instrumenten voor ter beschikking.
In de periode 1902-1952 voerden de bedrijfsverenigingen de volgende sociale verzekeringen uit: de ongevallenwet (1901-1921), de ziektewet (1913-19129) en de kinderbijslagwet (1939)
De organisatiewet Sociale Verzekeringen (1952) liet de uitvoering van de sociale verzekeringen over aan de bedrijfsverenigingen, met name de werknemersverzekeringen, met als uiteindelijk resultaat dat de bedrijfsvereniging in 1967 de Ziektewet (1929), Werkloosheidswet (1949) en de Wet op de arbeidsongeschiktheid (1966) uitvoerden.
Geschiedenis van het archiefbeheer
Het archief van de Grafische Bedrijfsvereniging werd in 1999 samen met archieven van andere bedrijfsverenigingen overgebracht naar het IISG. Het archief is daar in 2000 geïnventariseerd volgens het schema Algemeen-Bijzonder. Het archief van de Grafische Bedrijfsvereniging bevat voornamelijk stukken van algemene aard, met name vergaderstukken, correspondentie en jaarverslagen (het z.g. ‘beleidsarchief’)
Het originele archief van de BV 8 werd in 1997 van haar secretariaat overgebracht naar het Landelijk instituut voor sociale verzekeringen (Lisv) te Amsterdam Buitenveldert en van daar eind 2003 naar de UWV-vestiging West aan de Tooropstraat te Amsterdam. Het archief is geïnventariseerd volgens het schema Algemeen-Bijzonder.
Dit archiefdeel van de BV 8 bevat naast stukken van algemene aard, met name vergaderstukken, correspondentie en jaarverslagen (het z.g. ‘beleidsarchief’) ook een bescheiden verzameling stukken betreffende de beleidsbepaling en uitvoering van de sociale zekerheidswetten. De series notulen van vergaderingen en de serie besluitenlijsten, die aanvankelijk deel uitmaakten van de serie agenda’s met bijlagen van vergaderingen, zijn daarvan afgescheiden en apart beschreven. Zij kunnen als nadere toegang dienen op deze serie.
Het archief van de BVG bevond zich in Zeist. Na opheffing van de bedrijfsverenigingen in 1997 word het overgebracht naar de locatie van haar rechtsopvolger Landelijk Instituut voor Sociale Verzekeringen te Amsterdam Buitenveldert. Nadat het Uitvoeringsinstituut werknemers verzekeringen was opgericht werd deze tevens zorgdrager. In het archief van de uitvoeringsinstelling Cadans ( welke was voortgekomen uit de fusie van de BVG en de Detam in 1996) waarvan UWV in 2002 ook rechtsopvolger werd zijn ook nog wat BVG archiefbescheiden aangetroffen.
Het BVG archief is in 2009 (2010) door UWV bewerkt en geïnventariseerd. Buiten de hardcopy in de vorm van papier is er ook een deel dat bestaat uit microfiches. Hoewel opgericht in 1950 zijn er enkele agenda’s en notulen voor 1966, maar feitelijk beginnen we vanaf 1966 met de inventarisatie van de agenda’s en de notulen van het algemeen bestuur en het dagelijks bestuur.
De verwerving van het archief
Het archief is krachtens bepalingen van de Archiefwet overgebracht.
Het archief is krachtens bepalingen van de Archiefwet overgebracht.
Inhoud en structuur van het archief
2.25
Selectie en vernietiging
Het BVG archief is in 2009 (2010) door UWV bewerkt en geïnventariseerd.
Aanwijzingen voor de gebruiker
Openbaarheidsbeperkingen
Deels openbaar, deels beperkt openbaar (A) [betreft inv.nr. 34 en 35].
Materiële beperkingen
Het archief kent geen beperkingen voor het raadplegen van stukken als gevolg van slechte materiële staat.
Aanvraaginstructie
Openbare archiefstukken kunnen online worden aangevraagd en gereserveerd. U kunt dit ook via de terminals in de studiezaal van het Nationaal Archief doen. Om te kunnen reserveren dient u de volgende stappen te volgen:
U maakt een profiel aan op www.gahetna.nl, en logt vervolgens in
Via de archiefinventaris (alleen de beschrijvingen met rode nummers) selecteert u het gewenste archiefstuk door op de knop 'Reserveren' te klikken
In het volgende scherm geeft u aan op welke dag u het archiefstuk wilt inzien
Indien u zich bevindt in de studiezaal en een tafelnummer heeft ontvangen kunt u dit nummer vermelden. Als u geen tafelnummer heeft kunt u tafelnummer 777 laten staan
Vervolgens bevestigt u uw reservering door deze te versturen.
Verwant materiaal
Beschikbaarheid van kopieën
De inventarisnummers van dit archief zijn niet in kopievorm beschikbaar.
Bijlagen
Lijst met gebruikte afkortingen
AB Algemeen Bestuur
AAW Algemene Arbeidsongeschiktheidswet
BVG Bedrijfsvereniging voor de Gezondheid Geestelijk en Maatschappelijk Belang
CCOZ Stichting Coördinatie van Communicatie m.b.t. gegevens voor Onderzoek inzake Ziekteverzuim
DB Dagelijks Bestuur
DETAM Bedrijfsvereniging voor de detailhandel, ambachten en huisvrouwen
DV Directievergadering
FBV Federatie van Bedrijfsverenigingen
GAK Gemeenschapelijk Administratiekantoor
LTP Lange termijnplan
NASZW Nieuw automatiseringssysteem Ziektewet
NASWW Nieuw automatiseringssysteem Werkloosheidswet
N.Z.R. Nationale Ziekenhuisraad
PGGM Pensioenfonds voor Gezondheidszorg, Geestelijke en Maatschappelijke Belang
USZO Uitvoeringsinstelling Sociale Zekerheid voor Overheid en Onderwijs
VGCN Vereniging Gezondheidscentrum Coöperatief Nederland UA
VZVZ Verzekeringsmaatschappij VoorZorgVoorZiekte
WAO Wet Arbeidsongeschiktheidsverzekering
WW Werkloosheidswet
ZW Ziektewet
Beschrijving van de series en archiefbestanddelen
- Stukken van algemene aard, 1.
  - 1.Jaarverslagen
    - Jaarverslagen BVG, 1950 -1996; 1-5; 3 pakken en 2 omslagen
      - 1950 - 1959, 1
      - 1960 - 1969, 2; 1 pak
      - 1970 - 1979, 3; 1 pak
      - 1980 - 1989, 4; 1 pak
      - 1990 - 1997, 5
    - Financieel jaarverslag BVG, 1967, 1969; 6; 1 omslag
    - Statistische gegevens behorende bij de jaarverslagen BVG, 1974 - 1990; 7; 1 pak
    - Sociale jaarverslagen BVG, 1980 - 1995; 8; 1 omslag
      De jaren 1981-1982 ontbrekn
    - Rapporten uitkeringenverzorging, 1977 - 1993; 9; 1 omslag
      Enkele jaren ontbreken
  - 2. Vergaderstukken
    - 2.1 Algemeen
      - Excerpten van de SVR en Federatie circulaires behandeld in de vergaderingen van het algemeen en dagelijks bestuur, 1969-1971, 1973-1994; 40; 1 omslag
    - 2.2 Vergaderstukken van het Algemeen Bestuur (AB)
      - Stukken van de commissie ter voorbereiding voor de oprichting van de Bedrijfsvereniging voor de Gezondheid, 1950; 10; 1 omslag
      - Notulen van de bestuursvergadering van de bedrijfsvereniging voor wachtgeld- en werkloosheidsverzekering (BVG), 1950; 11; 1 omslag
      - Agenda’s vergaderingen van het Algemeen Bestuur (bedrijfsvereniging voor de gezondheid geestelijke en maatschappelijke belangen) BVG, 1966 - 1985, 1994; 12; 1 omslag
      - Notulen vergaderingen van het Algemeen Bestuur (BVG), 1966 - 1978; 13; 1 pak
      - Microfiches van de vergaderingen van het Algemeen Bestuur (bedrijfsvereniging voor de gezondheid geestelijke en maatschappelijke belangen) BVG, 1972 - 1990; 60
      - Notulen vergaderingen Algemeen Bestuur (BVG), 1979 - 1985, 1993 - 1994; 14; 1 omslag
      - Microfiches directievergaderingen bevat de agenda’s, notulen en bijlagen van deze vergaderingen, 1978 - 1991; 62
    - 2.3 Vergaderstukken Dagelijks Bestuur (DB)
      - Notulen van de vergadering van het dagelijks bestuur, 1954; 15; 1 omslag
      - Agenda’s van de vergaderingen van het dagelijks bestuur (BVG), 1966 - 1972; 16; 1 omslag
      - Notulen vergaderingen van het dagelijks bestuur (BVG), 1966 - 1971; 18; 1 omslag
      - Agenda’s van de vergaderingen van het dagelijks bestuur, 1973 - 1983, 1985, 1994 - 1995; 17; 1 omslag
      - Notulen vergaderingen van het dagelijks bestuur (BVG), 1974 - 1978; 19; 1 pak
      - Microfiches van het dagelijks bestuur, bevat vergaderingen agenda's, notulen en de bijlagen van de vergaderingen, 1976 0- 1990; 61
      - Notulen vergaderingen van het dagelijks bestuur (BVG), 1979 - 1981; 20; 1 pak
      - Notulen vergaderingen van het dagelijks bestuur (BVG), 1982 - 1983, 19845, 1994 - 1995; 21; 1 omslag
    - 2.4 Bijlagen en besluitenlijsten bij bestuursvergaderingen van het algemeen bestuur (AB)
      - Bijlagen van de vergaderingen van het algemeen bestuur, 1966 - 1979; 37; 1 pak
      - Bijlagen van vergaderingen van het algemeen bestuur, 1980 - 1994; 38; 1 omslag
      - Besluitenlijst van de algemene vergadering van de BVG, 1966 - 1979, 1995; 39; 1 omslag
    - 2.5 Bijlagen en besluitenlijsten bij bestuursvergaderingen van het dagelijks bestuur (DB)
      - Bijlagen dagelijks bestuur vergaderingen, 1966 - 1969; 23; 1 omslag
      - Besluitenlijst van de vergaderingen van het dagelijks bestuur BVG, 1967 - 1974, 1978, 1994; 22; 1 omslag
      - Bijlagen dagelijks bestuur vergaderingen, 1970 - 1971; 24; 1 omslag
      - Bijlagen dagelijks bestuur vergaderingen, 1921; 25; 1 omslag
      - Bijlagen dagelijks bestuur vergaderingen, 1973; 26; 1 omslag
      - Bijlagen dagelijks bestuur vergaderingen, 1973; 27; 1 omslag
      - Bijlagen dagelijks bestuur vergaderingen, 1974; 28; 1 pak
      - Bijlagen dagelijks bestuur vergaderingen, 1974; 29; 1 omslag
      - Bijlagen dagelijks bestuur vergaderingen, 1975; 30; 1 pak
      - Bijlagen dagelijks bestuur vergaderingen, 1975; 31; 1 omslag
      - Bijlagen dagelijks bestuur vergaderingen, 1976 - 1983; 32; 1 pak
      - Bijlagen dagelijks bestuur vergaderingen, 1994 - 1995; 33; 1 pak
      - Bijlagen van vergaderingen dagelijks bestuur, 1968 - 1974; 34; 1 pak
        Openbaarheid beperkt tot 1 januari 2048
      - Bijlagen van vergaderingen dagelijks bestuur, 1973 - 1974; 35; 1 pak
        Openbaarheid beperkt tot 1 januari 2050
      - Bijlagen van vergaderingen dagelijks bestuur, 1975, 1985; 36; 1 omslag
- Stukken van Bijzondere aard, 2.
  - 1. Organisatie
    - Statuten van de bedrijfsvereniging voor de gezondheid, geestelijke en maatschappelijke belangen, 1951- 1952; 53; 1 omslag
    - Wijzigingen in de statuten, 1951 - 1966; 54; 1 omslag
    - Besluiten tot wijzigingen van het dagloonbesluit WW, 1951 - 1965; 41; 1 omslag
      Het jaar 1955 ontbreekt
    - Stuk m.b.t. het opdragen van de administratie aan het Gemeenschappelijk Administratie Kantoor (GAK) in Oprichting, 1952; 42; 1 omslag
    - Goed gekeurde besluiten, m.b.t. wijzigingen van artikel 29 en 54 van de ziektewet, 1956 - 1964; 43; 1 omslag
      De jaren 1959 en 1962 ontbreken
    - Delegatie besluiten, 1966 - 1987; 44; 1 omslag
    - Stukken betreffende de reorganisatie BVG, 1991 - 1992; 45; 1 pak
      Bevat diverse rapporten
    - Inkoop diensten van de BVG/ en Detam bij Cadans, 1996; 46; 1 omslag
  - 2. Bouwcommissie
    - Microfiches vergaderingen BVG Bouw structuurgroep, 1983 - 1984; 59
    - Verslag van de bouwcommissie BVG-Gebouw, 1973 - 1974; 47; 1 omslag
    - Kort verslag van de onderhandelingscommissie P.G.G.M. met de onderhandelingscommissie van de BVG plus verslag van stuurgroep “BVG-Gebouw”, 1974 - 1975; 48; 1 omslag
  - 3. Commissie van bestuurbaarheid
    - Bijlagen van de vergaderingen van de commissie van bestuurbaarheid BVG, 1972 - 1986, 1996; 49; 1 omslag
    - Verslag van de commissie Bestuurbaarheid “B.V.G.”, 1975; 50; 1 omslag
    - Overzicht bestuurscommissies ingesteld in AB vergaderingen, 1994; 51; 1 omslag
    - Dagelijks bestuur notitie samenwerken fusie met USZO of Detam, 1994; 52; 1 omslag
  - 4. Kleine commissie
    - Overzicht beslissingen kleine commissie, 1952- 1954; 55; 1 pak
    - Overzicht beslissingen kleine commissie, 1955- 1957; 56; 1 omslag
    - Overzicht beslissingen kleine commissie, 1958- 1961; 57; 1 pak
    - Overzicht beslissingen kleine commissie, 1962- 1967; 58; 1 omslag